臺灣桃園地方法院民事裁定　　　　　　　 100年度聲字第63號
聲　請　人　瑞士商巴斯夫瑞士公司（BASF Schweiz AG）
　　　　　　（原名：瑞士商汽巴特用化學品控股公司）
法定代理人　卡門．葛洛斯嫚C.
　　　　　　沃夫岡．伯恩哈特.
代　理　人　賴文萍律師
　　　　　　蔡東賢律師
　　　　　　陳仕振律師
相　對　人　常禾菁研科技股份有限公司
法定代理人　陳周萬
上列當事人間本院93年度存字第3113號提存事件，債權人聲請變
換提存物事件，本院裁定如下：
    主  文
本院九十三年度存字第三一一三號提存事件，聲請人所提供華南
商業銀行可轉讓定期存單，面額新臺幣伍佰萬元壹紙（號碼ＨＣ
二六○三九）、新臺幣壹佰萬元肆紙（號碼ＨＢ三○三○四、Ｈ
Ｂ三○三○五、ＨＢ三○三○六、ＨＢ三○三○七）、新臺幣伍
拾萬元壹紙（ＨＮ二四二○三），合計新臺幣玖佰伍拾萬元，准
以同面額之華南商業銀行無記名可轉讓定期存單變換之。
    理  由
一、按供擔保之提存物或保證書，除得由當事人約定變換外，法
    院得依供擔保人之聲請，以裁定許其變換。此項規定，於其
    他依法令供訴訟上之擔保者準用之，民事訴訟法第105 條第
    1 項、第106 條分別定有明文。
二、本件聲請意旨略以：聲請人原名瑞士商汽巴特用化學品控股
    公司，因合併而更名為瑞士商巴斯夫瑞士公司。聲請人前遵
    本院92年度裁全字第2386號民事假處分裁定，以92年度存字
    第1554號提存事件，提存華南商業銀行可轉讓定期存單面額
    共計新臺幣（下同）950 萬元為擔保。嗣經本院以93年度聲
    字第499 號裁定，准予變換提存物，並經聲請人以93年度存
    字第3113號提存事件，提供華南商業銀行可轉讓定期存單，
    面額500 萬元1 紙（號碼HC26039 ）、100 萬元4 紙（號碼
    HB30304 、HB30305 、HB30306 、HB30307 ）、50萬元1 紙
    （號碼HN24203 ），合計950 萬元為擔保提存在案。茲因上
    開提存之定期存單已屆期，爰依民事訴訟法第106 條準用第
    105 條規定，聲請變換提存物為同面額之華南商業銀行無記
    名可轉讓定期存單等語。
三、查聲請人所主張之前揭事實，業據聲請人提出經我國駐瑞士
    臺北文化經濟代表團所認證之合併及變更公司名稱之證明書
    ，並經本院調閱上開假處分聲請及執行、變換提存物、提存
    事件卷宗審核無訛。而聲請人聲請變換之提存物為同額之無
    記名可轉讓定期存單，其變換後之提存物與原提存物之價值
    相當，於法尚無不合，應予准許。
四、依民事訴訟法第105 條第1 項、第106 條，裁定如主文。
中    華    民    國   100    年    4     月    28    日
                民事第三庭  法  官  毛彥程
上列正本證明與原本無異。
如不服本裁定應於送達後10日內向本院提出抗告狀，並繳納抗告
費新臺幣1,000 元。
中    華    民    國   100    年    4     月    28    日
                            書記官  伍幸怡